# Enrique Vecino Cordero

Amargura, 2 ♦ CP.- 49012 ♦ Zamora ♦ Spain ♦ +34 678 683 994 evecino@ciccp.es

#### Perfil Profesional

Ingeniero de Caminos, Canales y Puertos. Más de 10 años de experiencia en diseño y cálculo de estructuras, cimentaciones, urbanismo y edificación; construcción de viaductos, presas, autopistas y ferrocarriles. Director de obras ferroviarias de alta velocidad, carreteras, estructuras y urbanismo. Amplios conocimientos de la fabricación de hormigones especiales y en el reciclado de RCD's para su utilización en la construcción de carreteras.

Amplias dotes de Dirección, Planificación y Gestión: organización de equipos, coordinación de trabajos, toma de decisiones y cumplimiento de objetivos; análisis de situaciones, planteamiento de alternativas, priorización de tareas, capacidad de anticipación a los problemas, planificación y control de proceso; resolutivo, logro de objetivos económicos y satisfacción del cliente, cumplimiento de plazos.

Excelente disposición para trabajar en equipo formando parte de él o como líder. Gran capacidad de adaptación, aprendizaje y superación de nuevos retos. Disponibilidad geográfica incluso para trabajar en el extranjero.

## Experiencia Profesional

Actualmente Asistencia Técnica al Director de Obra: aistencia técnica a pie de obra para la construcción de una balsa de 10 Hm³ de capacidad para regadío, toma, estación de bombeo y tuebría de impulsión en Villalón de Campos (Valladolid).

GRUPO INCOSA. Instituto Técnico Agrario de Castilla y León.

2010 - 2013Director de Obra: de varios tramos de la línea de Alta Velocidad ferroviaria Madrid – Lisboa. Representación de la administración ante el constructor para resolver cuestiones relacionadas con el contrato de obra y con el proyecto, control de la ejecución de los trabajos, aseguramiento de la calidad y cumplimiento del Plan de Seguridad y Salud. Dirección del equipo de asistencia técnica, elaboración de certificaciones y trámites de recepción de obra y liquidación.

Gobierno de España. Ministerio de Obras Públicas. ADIF

Director del departamento de estructuras y Urbanismo. Proyectista de varios 2001 - 2010desarrollos urbanísticos en Madrid, Salamanca y León. Líder del equipo de ingenieros dedicados al diseño y cálculo de estructuras de edificaciones, cimentaciones especiales, carreteras, puentes y plantas de tratamiento de aguas.

> Captación de nuevos clientes, representación de cliente ante constructor, gestión de contrato y coordinación de medios y equipos.

> Director de Obra de los proyectos realizados: desarrollos urbanísticos, depuradoras de aguas, carreteras y puentes.

PROTOIN, S.A.

1999 - 2001Gerente y Jefe de obra de dos tramos de autovía. Mis labores como Gerente fueron: gestionar el contrato desde la adjudicación hasta la finalización de la obra, mantenimiento de las relaciones con el cliente, informe de situación de la obra a los miembros del Comité de Gerencia de la UTE, control de costes y plazo de ejecución de la obra.

Como Jefe de Obra organicé el equipo de producción, busqué los proveedores y subcontratistas que participaron en la obra, elaboré el Plan de Obra e hice el seguimiento y coordinación de todo el equipo humano.

Autovía León – Burgos en Osorno (Palencia).

ACCIONA Infraestructuras, S.A

1998 – 1999 **Jefe de producción** encargado de las instalaciones necesarias para la fabricación y puesta en obra del hormigón de la presa: extracción de áridos, trituración y clasificación, transporte y almacenamiento de áridos; instalación de la planta de hormigón de 300 m³/h de capacidad. Desarrollé e implanté los sistemas de agua y aire a presión, de distribución de hormigón, encofrados y equipos mediante grúas.

Presa de Irueña en el río Águeda. El Bodón (Salamanca) Confederación Hidrográfica del Duero.

AGROMAN - FERROVIAL, S.A.

1995 – 1998 **Jefe de Obra** en la construcción de tres viaductos de la autopista de peaje que sirve de acceso al puente "Vasco de Gama" sobre el el estuario del río Tajo en Lisboa (Portugal). Elaboré el Plan de Obra, coordiné los equipos de producción y llevé las relaciones con el Director de Obra y el representante del propietario.

Viaductos especiales en la autopista A-12 Setúbal – Lisboa

ACCIONA Infraestructuras, S.A

## Formación académica

1994: Ingeniero de Caminos, Canales y Puertos. Especialidad Estructuras.

Universidad de Cantabria. Santander.

1998: Máster en Prevención de Riesgos Laborales en la Construcción.

Universidad Politécnica de Madrid.

### Informática

Nivel usuario de Windows y Linux; AutoCAD, Microstation y photoshop; Estruc, PCA-FRAM.

#### Idiomas

Inglés: nivel B1 acreditado por la Universidad de Cambridge.

Portugués: nivel alto en conversación, comprensión y escritura.

#### Otros datos de interés

Carné de conducir B1. Disponibilidad geográfica en ámbito nacional e internacional. Posibilidad de incorporación inmediata.

Dispongo de una relación exhaustiva de puestos desempeñados y trabajos realizados a disposición del solicitante.